【裁判字號】    98,易,495
【裁判日期】    980924
【裁判案由】    竊盜
【裁判全文】
臺灣雲林地方法院刑事判決               98年度易字第495號
公  訴  人  臺灣雲林地方法院檢察署檢察官
被      告  甲○○
上列被告因竊盜案件，經檢察官提起公訴（98年度偵字第4307號
），於準備程序進行中，就被訴事實為有罪之陳述，本院依簡式
審判程序審理，判決如下：
    主  文
甲○○共同犯夜間踰越牆垣、侵入住宅竊盜罪，累犯，處有期徒
刑拾月。
    事  實
一、甲○○前因過失傷害、竊盜、偽造文書及違反毒品危害防制
    條例等案件，經分別判處有期徒刑5月、3月、2年6月、10月
    、6 月確定後接續執行，於民國97年2 月29日縮刑期滿而執
    行完畢。詎仍不知悔改，夥同成年人丁春發（另由臺灣雲林
    地方法院檢察署通緝中），共同基於意圖為自己不法所有之
    犯意，於98年9 月2 日凌晨3 時許，翻越圍牆進入乙○○位
    於雲林縣虎尾鎮穎川里頂南320 號住宅內，徒手竊取乙○○
    所有之橘色工作服（外套）1 件、手電筒1 支得手，並欲搜
    尋其他物品之際，遭乙○○發現報警，經警接獲通報到達現
    場時，當場逮捕甲○○，丁春發則逃逸現場。
二、案經雲林縣警察局虎尾分局報告臺灣雲林地方法院檢察署檢
    察官偵查起訴。
    理  由
一、按除被告所犯為死刑、無期徒刑、最輕本刑為三年以上有期
    徒刑之罪或高等法院管轄第一審案件者外，於法院行準備程
    序進行中，被告先就被訴事實為有罪之陳述時，審判長得告
    知被告簡式審判程序之旨，並聽取當事人、代理人、辯護人
    及輔佐人之意見後，裁定進行簡式審判程序，刑事訴訟法第
    273 條之1 第1 項定有明文。查本件被告甲○○所犯為死刑
    、無期徒刑、最輕本刑為三年以上有期徒刑以外之罪，且非
    高等法院管轄第一審之案件，其於審判程序就前揭被訴事實
    為有罪之陳述，經審判長告知簡式審判程序之旨，並聽取當
    事人之意見後，本院認無不得或不宜改依簡式審判程序進行
    之處，爰依刑事訴訟法第273 條之1 第1 項規定，裁定本件
    改行簡式審判程序，合先敘明。
二、前開事實，業據被告於警詢時（詳警卷第1 頁至第6 頁）、
    偵查中（詳偵查卷第4 頁至第12頁）及本院審理中坦承不諱
    （詳本院卷98年9 月10日之審判、簡式審判程序筆錄），核
    與被害人乙○○之指訴情節大致相符，且有證物認領保管單
    1 紙（詳警卷第15頁）、照片等（詳警卷）附卷可資佐證。
    事證明確，被告犯行堪以認定，應依法論科。
三、核被告所為，係犯刑法第321 條第1 項第2 款、第1 款之夜
    間踰越牆垣、侵入住宅竊盜罪（因被告已將竊取之橘色工作
    服（外套）1 件、手電筒1 支置於其實力支配之下，故為既
    遂，附此敘明）。又檢察官雖漏未提及被告於本件有踰越牆
    垣之普通竊盜罪加重條件之行為事實，惟刑法第321 條第1
    項所規定之6 款情形，乃普通竊盜罪之加重條件，並非犯罪
    行為之構成要件，雖同時具備數款情形，亦僅構成一加重竊
    盜罪，故被告上開踰越牆垣之行為，與本件起訴之犯罪事實
    有實質上一罪之關係，為起訴之效力所及，本院自應一併予
    以審判。此外，於夜間侵入住宅，與毀越安全設備，本屬二
    事，故本件被告上開於夜間踰越牆垣侵入住宅竊盜之行為，
    仍有刑法第321 條第1 項第2 款之適用（最高法院45年度臺
    上字第1443號判決意旨同此見解）。另被告與成年人丁春發
    2 人，就前揭犯行，有犯意聯絡與行為分擔，均論以共同正
    犯。末查被告有犯罪事實欄所載之犯罪科刑執行情形，此有
    臺灣高等法院被告全國前案紀錄表一份在卷可查，其於有期
    徒刑執行完畢後，5 年以內故意再犯本件有期徒刑以上之罪
    ，為累犯，依刑法第47條第1 項規定加重其刑。爰審酌被告
    有前述之多項前案紀錄，有臺灣高等法院被告前案紀錄表1
    份在卷足徵，是被告之素行不佳，且被告處於青壯之年，不
    思以勞力從事正職賺錢營生，竟起貪念，與丁春發共同為本
    件加重竊盜犯行，顯見渠等法治觀念甚為薄弱，惟本件所竊
    得之物價值非鉅，所生實害不大，暨被告坦承犯行，犯後態
    度尚可等一切情狀，量處如主文所示之刑。
四、據上論斷，依刑事訴訟法第284 條之1 、第273 條之1 第1
    項、第299 條第1 項前段，刑法第28條、第321 條第1 項第
    1款、第2款、第47條第1 項，判決如主文。
本案經檢察官陳詠薇到庭執行職務。
中    華    民    國    98    年    9    月    24    日
                  刑事第三庭  法  官  張文俊
以上正本證明與原本無異。
如不服本判決，應於收受送達後10日內，向本院提出上訴書狀，
並應敘述具體理由；其未敘述具體上訴理由者，應於上訴期間屆
滿後20日內，向本院補提理由書（均應按他造當事人之人數附繕
本），「切勿逕送上級法院」。告訴人或被害人如對於本判決不
服者，應具備理由請求檢察官上訴，其上訴期間之計算係以檢察
官收受判決正本之日期為準。
                              書記官  金雅芳
中    華    民    國    98    年    9    月    24    日
附錄本案論罪科刑法條全文：
中華民國刑法第321條：
犯竊盜罪而有左列情形之一者，處6月以上、5年以下有期徒刑：
一、於夜間侵入住宅或有人居住之建築物、船艦或隱匿其內而犯
    之者。
二、毀越門扇、牆垣或其他安全設備而犯之者。
三、攜帶兇器而犯之者。
四、結夥3人以上而犯之者。
五、乘火災、水災或其他災害之際而犯之者。
六、在車站或埠頭而犯之者。
前項之未遂犯罰之。


司法院資訊處製作；財團法人民間司法改革基金會備份。
